【裁判字號】    89,易,1135
【裁判日期】    900112
【裁判案由】    毒品危害防制條例
【裁判全文】
臺灣嘉義地方法院刑事判決                        八十九年度易字第一一三五號
    公  訴  人  臺灣嘉義地方法院檢察署檢察官
    被      告  甲○○
右列被告因違反毒品危害防制條例案件，經檢察官提起公訴（八十九年度毒偵字第一
六四六號、第一二六九號），本院判決如左：
    主  文
甲○○連續施用第二級毒品，累犯，處有期徒刑壹年。
    事  實
一、甲○○前於民國八十五年間因違反麻醉藥品管理條例、槍砲彈藥刀械管制條例案
    件，經本院分別判處有期徒刑八月及五月確定，嗣兩案經合併定其應執行有期徒
    刑一年，於八十七年三月九日執行完畢。另前因施用第二級毒品案件，第一、二
    犯分別經本院裁定送觀察、勒戒後，均認無繼續施用毒品之傾向，先後經臺灣嘉
    義地方法院檢察署檢察官分別於八十七年七月十七日及八十七年十一月十三日分
    別以八十七年度偵字第三七三四號及八十七年度偵緝字第一六三號不起訴處分確
    定；第三犯經本院於八十九年五月三十一日以八十九年度訴字第九七號判處有期
    徒刑六月確定。詎仍不知悔改，復萌生施用第二級毒品安非他命之概括犯意，連
    續於八十九年八月十四日上午十一時二十九分許採尿前回溯九十六小時內之某時
    及同年十月二十七日晚上十時三十分許採尿前回溯九十六小時內之某時，在不詳
    地點，施用安非他命二次。嗣分別於八十九年八月十四日上午十一時二十九分許
    ，及同年十月二十七日晚上十時三十分許，先後在臺灣嘉義地方法院檢察署觀護
    人室及為警在嘉義市○區○○路一二二號前查獲採尿送驗後而偵知上情。
二、案經臺灣嘉義地方法院檢察署觀護人室及嘉義市警察局移送臺灣嘉義地方法院檢
    察署檢察官偵查起訴。
    理  由
一、訊據被告甲○○矢口否認有施用第二級毒品安非他命之犯行。經查，右揭被告於
    八十九年八月十四日上午十一時二十九分許及同年十月二十七日晚上十時三十分
    許，在臺灣嘉義地方法院檢察署觀護人室及上開地點為警查獲當時所採集之尿液
    ，經長昕生活事業股份有限公司新東分公司及嘉義市衛生局檢驗結果，確均呈安
    非他命陽性反應無誤，有長昕生活事業股份有限公司新東分公司八十九年八月二
    十四日及嘉義市衛生局八十九年十一月三日所出具之濫用藥物尿液檢驗報告及尿
    水中麻醉藥品委託檢驗報告書各乙紙附卷可按，被告空言否認，尚無可採；而按
    諸人體吸用安非他命，經尿液排出之時間，依吸食量多寡、人體代謝功能、吸食
    者之年齡及性別不同而有所差異；一般而言吸食者在四十八小時內所排泄之尿液
    ，均有可能被檢出，若經常或大量吸食，則經尿液排出時間約可延長至三、四天
    ；此有行政院衛生署藥物食品檢驗局八十一年二月八日（八一）藥檢一字第○○
    一一五六號函附卷可憑，堪認被告至遲於上揭採尿送驗前九十六小時內確有施用
    第二級毒品安非他命之情，是被告施用第二級毒品犯行應堪認定。又被告第一、
    二次因施用第二級毒品案件，經本院二次裁定送觀察、勒戒後，認無繼續施用毒
    品之傾向，由臺灣嘉義地方法院檢察署檢察官分別於八十七年七月十七日及八十
    七年十一月十三日以八十七年度偵字第三七三四號及八十七年度偵緝字第一六三
    號不起訴處分確定；復第三犯施用第二級毒品案件，經本院於八十九年五月三十
    一日以八十九年度訴字第九七號判處有期徒刑六月確定，有臺灣嘉義地方法院檢
    察署檢察官不起訴處分書、本院八十九年度訴字第九七號刑事判決、臺灣嘉義地
    方法院檢察署刑案資料查註紀錄表、臺灣高等法院被告全國前案紀錄表各一份在
    卷可參。被告於臺灣嘉義地方法院檢察署檢察官為不起訴處分後，五年內四犯施
    用第二級毒品安非他命罪，本件事證明確，被告犯行堪以認定。
二、查安非他命為毒品危害防制條例所謂之第二級毒品，觀諸該條例第二條第二項第
    二款規定甚明。核被告施用安非他命部分，係犯毒品危害防制條例第十條第二項
    施用第二級毒品罪。其施用安非他命前後持有第二級毒品安非他命之低度行為，
    應為施用第二級毒品之高度行為所吸收，不另論罪。被告先後多次施用第二級毒
    品犯行，手段相同，時間緊接，所犯構成要件相同，顯係基於概括犯意反覆為之
    ，為連續犯，爰依刑法第五十六條之規定論以一罪，並加重其刑。另查被告前因
    違反麻醉藥品管理條例、槍砲彈藥刀械管制條例案件，經本院分別判處有期徒刑
    八月及五月確定，嗣兩案經合併定其應執行有期徒刑一年，於八十七年三月九日
    執行完畢，此有臺灣嘉義地方法院檢察署刑案資料查註紀錄表、臺灣高等法院被
    告全國前案紀錄表各一份附卷可稽，被告於五年內再犯有期徒刑以上之本罪，為
    累犯，應依刑法第四十七條之規定遞加重其刑。爰審酌被告前已有施用安非他命
    之前科，並經二次觀察、勒戒，復經本院判處有期徒刑六月後，竟又再度施用，
    顯見其意志不堅，仍未戒絕，毫無悔改之意，其施用足以導致精神障礙、性格異
    常，甚至造成生命危險之毒品，戕害一己之身體健康，及其犯罪之動機、目的、
    手段、犯罪後之態度等一切情狀，量處如主文所示之刑，以資懲儆。
三、據上論斷，應依刑事訴訟法第二百九十九條第一項前段，毒品危害防制條例第十
    條第二項，刑法第十一條前段、第五十六條、第四十七條，判決如主文。
本案經檢察官林俊良到庭執行職務。
中      華      民      國    九十      年      一      月     十二     日
                                臺灣嘉義地方法院刑事第一庭
                                        法  官  黃  仁  勇
右正本證明與原本無異。
如不服本判決，應於判決送達後十日內向本院提出上訴狀( 應附繕本 )。
中      華      民      國    九十      年      一      月     十五     日
                                        書記官  呂  權  芳
附錄本案論罪科刑法條全文：
毒品危害防制條例第十條：
施用第一級毒品者，處六月以上五年以下有期徒刑。
施用第二級毒品者，處三年以下有期徒刑。


司法院資訊處製作；財團法人民間司法改革基金會備份。
